臺灣屏東地方法院民事裁定
111年度小上字第12號
上  訴  人  陳威誌  
被 上訴 人  蔡明澈  



上列當事人間請求損害賠償事件，上訴人對於中華民國111年1月
13日本院潮州簡易庭110年度潮小字第854號第一審判決提起上訴
，本院裁定如下：
    主  文
上訴駁回。
第二審訴訟費用新台幣1,500元由上訴人負擔。
    理  由
一、按對於小額程序第一審判決之上訴，非以其違背法令為理由
    ，不得為之。上訴狀內應記載上訴理由，表明下列各款事項
    ：原判決所違背之法令及其具體內容。依訴訟資料可認為
    原判決有違背法令之具體事實，民事訴訟法第436條之24第2
    項、第436條之25分別定有明文。又上訴狀內未表明上訴理
    由者，上訴人應於提起上訴後20日內，提出理由書於原審法
    院；未提出者，毋庸命其補正，由原審法院以裁定駁回之，
    為同法第436條之32第2項準用第471條第1項所明定。再當事
    人對於小額訴訟第一審判決提起上訴，於上訴狀內未表明上
    訴理由，亦未於提起上訴後20日內提出理由書於原審法院者
    ，苟原審法院未以裁定駁回其上訴，而將訴訟卷宗送交第二
    審法院時，應即由第二審法院以裁定駁回其上訴（最高法院
    73年度第2次民事庭庭長會議決定意旨參照）。準此，對於
    小額訴訟程序第一審判決提起上訴，其上訴狀應記載上訴理
    由，若當事人於上訴狀內未表明上訴理由，亦未於提起上訴
    後20日內提出理由書於原第一審法院，且原第一審法院未依
    民事訴訟法第436條之32第2項準用同法第471條第1項規定，
    以裁定駁回其上訴，而將訴訟卷宗送交第二審法院時，即應
    由第二審法院以裁定駁回其上訴。
二、本件上訴人於原審主張其於民國108年5月20日下午6時18分
    許，行經屏東縣○○鄉○○路000號被上訴人經營之濰克早午餐
    店前，因被上訴人在騎樓擺放雜物，而改走騎樓前斜坡，並
    因當時下雨、地面濕滑，以致其摔倒受傷，所穿長褲亦因而
    破損等情，依民法第184條第1項前段及第195條第1項規定，
    起訴請求被上訴人加計法定遲延利息賠償其醫療費用新台幣
    （下同）1,030元、調解及訴訟相關費用1,908元、長褲價額
    1,500元、慰撫金4,800元，合計9,238元，經原審為上訴人
    敗訴之判決。上訴人聲明不服，於111年2月14日遞狀提起上
    訴，惟未於上訴狀內記載上訴理由，更未記載原判決所違背
    之法令及其具體內容，以及依訴訟資料可認為原判決有違背
    法令之具體事實，且上訴人提起上訴後，迄今已逾20日，仍
    未補正上訴理由，揆諸首揭條文及說明，其上訴自難認為合
    法，應予駁回。
三、據上論結，本件上訴為不合法，依民事訴訟法第436條之32
    第1項、第2項、第436條之19第1項、第444條第1項前段、第
    95條、第78條，裁定如主文。
中　　華　　民　　國　　111 　年　　6 　　月　　29　　日
                  民事第二庭    審判長法  官  凃春生
                                      法  官  林昶燁
                                      法  官  李珮妤
正本係照原本作成。
本裁定不得抗告。
中　　華　　民　　國　　111 　年　　6 　　月　　29　　日
                                      書記官  劉毓如